台灣板橋地方法院刑事判決　　　　　　　　　　　　九十一年度交易字第一七二號
　　公　訴　人　台灣板橋地方法院檢察署檢察官
　　被　　　告　甲○○
右列被告因公共危險案件，經檢察官提起公訴（九十一年度偵字第五四二八號），本
院判決如左：
    主  文
甲○○服用酒類，不能安全駕駛動力交通工具而駕駛，累犯，處有期徒刑陸月，如易
科罰金，以佰元折算壹日。
    事  實
一、甲○○前於民國（下同）八十九年間因公共危險案件，經本院判處有期徒刑五月
    確定，並於八十九年七月二十五日易科罰金執行完畢。猶不知悔改，明知服用酒
    類不能安全駕駛動力交通工具，即不應駕駛動力交通工具，竟於九十一年三月七
    日晚，在台北縣中和市某處與友人飲酒後，已因飲酒過量，反應較平時為慢，足
    以影響其駕駛動力交通工具之能力，而已達不能安全駕駛之程度，竟仍駕駛車號
    ＦＩ─五一０八號自用小客車，沿國道三號高速公路南下欲返回台北縣土城市之
    住處，在土城交流道南向出口匝道，因不勝酒力，停車於內側車道與中央分隔島
    上，並醉倒於駕駛座上，影響行車安全，嗣經在場處理之員警，對甲○○實施以
    吐氣酒精測試儀器測試結果，甲○○呼氣酒精濃度達一‧三八MG/L，並經在場員
    警發現甲○○出入車門困難且劃定直線無法正常行走，說話含糊不清及意識模糊
    ，注意力無法集中，顯已不能安全駕駛其車輛。
二、案經內政部警政署國道公路警察局第六警察隊報請台灣板橋地方法院檢察署檢察
    官偵查起訴。
    理  由
一、右揭事實，業據被告甲○○於本院審理中供承不諱。又被告查獲時經警實施酒精
    測試，其呼氣酒精濃度為一‧三八MG/L，有酒精測試值乙紙附卷可佐。又依卷附
    刑法第一百八十五條之三案件測試觀察紀錄表所載查獲後被告出入車門困難，劃
    定直線無法正常行走，且訊問過程被告含糊不清，意識模糊，注意力無法集中等
    情形。又依本院歷來審判經驗得知，酒精對中樞神精系統有麻醉作用，對人體之
    影響固因人而異，然多與血液中（或呼氣中）之酒精濃度成正比，通常情形，呼
    氣酒精濃度達每公升０‧０四七至０‧二三八毫克時，人體會有精神欣快，注意
    力、判斷力減低，抑制力變小等症狀，達０‧二三八至０‧四六七毫克時，會有
    興奮或鎮靜，肌肉協調能力受損，反應遲鈍等症狀，達０．七一四至一‧四二八
    毫克時，會有精神錯亂，平衡感受損，言詞不清，定向力障礙，感覺障礙等症狀
    ，達一．一九０至一．九０四毫克時，會有昏呆、木僵、昏睡、肌肉失調明顯，
    大小便失禁等症狀，達一．九０四至二．三八０毫克時，會有昏迷，完全失去意
    識，呼吸循環虛脫、死亡等症狀；再刑法第一百八十五條之三服用酒類不能安全
    駕駛而駕駛之公共危險罪，其立法目的乃在藉抽象危險犯之構成要件，以嚇阻酒
    後駕車危害道路交通安全，故其構成要件係以「抽象危險犯」為前提，不以發生
    具體危險為必要，同時參考德國、美國之認定標準，對於酒精濃度呼氣已達每公
    升０‧五五毫克（即０‧五五MG/L）或血液濃度達０‧一一％以上，肇事率為一
    般正常人之十倍，認已達「不能安全駕駛」之標準，此有法務部於八十八年五月
    十日邀集交通部、行政院衛生署、內政部警政署、中央警察大學等單位相關人員
    召開之研商訂定刑法第一百八十五條之三服用毒品、麻醉藥品、酒類或其他相類
    之物，不能安全駕駛交通工具之認定標準會議結論可參。故本件被告於右揭時、
    地酒後駕車，經警測出之吐氣中酒精濃度高達每公升一‧三八毫克，既有前揭酒
    精濃度測試表附卷可考，並參酌上開測試觀察紀錄表所載，顯見被告飲酒已達酒
    醉不能安全駕駛動力交通工具之程度已至為明顯。從而，本件罪證明確，被告犯
    行洵堪認定。
二、核被告所為，係犯刑法第一百八十五條之三之重大違背安全駕駛罪。末查；被告
    前於八十九年間因公共危險案件，經本院判處有期徒刑五月確定，並於八十九年
    七月二十五日易科罰金執行完畢，此有台灣高等法院檢察署刑案紀錄簡覆表在卷
    可徵。其於有期徒刑執行完畢後五年內再犯有期徒刑以上刑之本罪，為累犯，應
    加重其刑。爰審酌被告犯罪之動機、手段、智識程度、飲酒後呼氣中酒精濃度經
    測試高達每公升一‧三八毫克，超過標準值甚鉅，且於政府大力勸導並查緝害人
    誤己之酒後駕車行為之際，竟無視於國家法令之存在，仍於酒後駛入往來車輛均
    高速行駛，稍有不慎，極可能引發連環重大傷亡之國道三號高速公路，嚴重影響
    其他用路人之生命、財產之安全及首揭之被告犯罪素行以及被告犯罪後坦承犯行
    深具悔意等一切情狀，量處如主文所示之刑，並諭知易科罰金之折算標準，以示
    懲儆。
據上論斷，應依刑事訴訟法第二百九十九條第一項前段，刑法第一百八十五條之三、
第四十七條、第四十一條第一項前段，罰金罰鍰提高標準條例第二條，判決如主文。
本案經檢察官伍逸康到庭執行職務
中    華    民    國    九   十   一    年      五      月     九       日
                              台灣板橋地方法院交通法庭
                                  法  官  潘  長  生
右正本證明與原本無異。
如不服本判決，應於判決送達後十日內向本院提出上訴狀 (應附繕本) ，上訴於
臺灣高等法院。
                                  書記官  王  增  華
中      華      民      國      九 十 一      年    五    月  十  三    日
附錄本案論罪科刑法條
刑法第一百八十五條之三：
服用毒品、麻醉藥品、酒類或其他相類之物，不能安全駕駛動力交通工具而駕駛者，
處一年以下有期徒刑、拘役或三萬元以下罰金。
